最高法院刑事判決　　　　　　　　　　　　　　　　八十六年度台非字第一六○號
　　上 訴 人　最高法院檢察署檢察總長
　　被　　告　甲○○
右上訴人因被告竊盜案件，對於台灣高等法院中華民國八十五年十一月二十六日第二
審確定判決（八十五年度上易字第四五一八號，起訴案號：台灣新竹地方法院檢察署
八十五年度偵字第三五五號），認為違法，提起非常上訴，本院判決如左：
    主  文
原判決關於罪刑部分撤銷。
甲○○共同連續竊盜，處有期徒刑壹年肆月。
鑰匙肆把、白手套壹雙及小鐵鎚壹把均沒收。
    理  由
非常上訴理由稱：「按受有期徒刑之執行完畢或受無期徒刑或有期徒刑一部之執行而
赦免後，五年內再犯有期徒刑以上之罪者為累犯，固為刑法第四十七條所明定，本件
原判決認定被告甲○○曾犯煙毒罪，經台灣新竹地方法院判處有期徒刑三年六月確定
（七十九年訴字第三三三號）於八十二年九月四日執行完畢，復於八十四年十二月二
十三日起至八十五年五月二十六日止，再犯本案竊盜罪，為累犯，處以如主文所示之
刑。惟查被告前開煙毒罪，於七十九年六月八日發交台灣澎湖監獄執行，原應於八十
二年九月四日期滿，然於八十一年七月九日奉准假釋出獄，殘餘刑期尚有一年又二十
九日，詎其於假釋中之八十二年一月間起，至八十二年二月十日止，因連續施打毒品
罪，經同院於八十二年四月二十二日以八十二年訴字第四一七號判處有期徒刑三年七
月確定（判決正本附於八十三年執字第二四一四號卷內）經法務部於八十二年十二月
十六日撤銷其假釋。並於八十二年八月二十六日由台灣新竹地方法院檢察署檢察官簽
發指揮書，刑期自八十五年九月十二日至八十六年十月十日期滿，惟其於八十二年五
月二十九日至八十五年九月十一日先在台灣雲林監獄執行八十三年訴字第四一七號煙
毒案所判之三年七月有期徒刑，至八十四年一月十九日再經假釋出獄，依縮短刑期後
至八十六年九月二十四日終結，尚殘餘刑期為二年八月五日，因再犯吸用安非他命罪
，經同院以八十五年度易字第一四八六號判處有期徒刑四月，另由新竹少年監獄執行
，法務部乃於八十五年八月十三日以法八五監決字第二○五三四號函再度撤銷其假釋
，並由台灣新竹地方法院檢察署檢察官於八十五年十月十六日簽發指揮執行書執行殘
刑二年八月五日，刑期自八十六年二月二十五日起至八十八年十月二十九日止（附八
十五年執更字第九三五號卷十二頁），有刑案資料查註紀錄表一紙、七十九年執典字
第六四九號指揮書、八十二年七月二十九日撤銷假釋報告表、八十二年執更字第七○
○號指揮書、八十五年七月三日撤銷假釋報告表、八十五年執更字第九三五號指揮書
等附卷足憑，足徵被告前開煙毒罪尚未執行完畢，應非累犯甚明，原判決失察，遽依
累犯加重其刑，顯有適用法則不當之違法，案已確定，且於被告不利，爰依刑事訴訟
法第四百四十一條、第四百四十三條提起非常上訴，以資救濟」。
本院按累犯之成立，以曾受有期徒刑執行完畢於五年內再犯有期徒刑以上之罪，為其
要件之一；本件被告甲○○曾因煙毒罪經台灣新竹地方法院以民國七十九年訴字第三
三三號判決判處有期徒刑三年六月確定，發監執行，原應於八十二年九月四日執行期
滿，但於八十一年七月九日奉准假釋，其殘餘刑期一年又二十九日，因嗣後兩度再犯
，兩度撤銷假釋，併同他罪殘餘刑期，須至八十八年十月二十九日始能期滿，有前開
被告刑案資料查註紀錄表、撤銷假釋報告表、指揮書等可稽，自屬尚未執行完畢，則
其於八十四年十二月二十三日至八十五年五月二十六日再犯本件竊盜罪，自不能論以
累犯，乃原審將第一審諭知被告無罪之判決撤銷改為科刑判決，竟失察而遽以累犯加
重其刑，顯然違法，案經確定，且於被告不利，非常上訴意旨執以指摘，洵有理由，
應由本院將原判決關於罪刑部分撤銷，另為判決，以資救濟。
據上論結，應依刑事訴訟法第四百四十七條第一項第一款但書，刑法第二十八條、第
五十六條、第三百二十條第一項、第三十八條第一項第二款，罰金罰鍰提高標準條例
第一條前段，判決如主文。
中      華      民      國    八十六    年      六      月     十一     日
                              最高法院刑事第四庭
                                  審判長法官  莊  來  成
                                        法官  曾  有  田
                                        法官  王  德  雲
                                        法官  謝  俊  雄
                                        法官  林  永  茂
      右正本證明與原本無異
                                              書  記  官
中      華      民      國    八十六    年      六      月     十四     日
